# 公允价值计量

提问人：大葱拌牛肉 时间：2017-08-18 09:15:59
在公允价值的披露的附注中，投资性当地产属于第一层次吗？第一层次的确定依据应该如何描述？

回答人：chenyiwei
投资性房地产一般很难直接通过市场观察获得完全相同的投资性房地产在活跃市场上的交易价格，所以一般应为第二层次。